臺灣臺中地方法院刑事裁定　　　　　　 96年度撤緩字第210號
聲　請　人　臺灣臺中地方法院檢察署檢察官
受　刑　人　甲○○　27歲民.
上列受刑人因恐嚇取財案件，經檢察官聲請撤銷緩刑（96年度執
聲字第1970號），本院裁定如下：
    主    文
聲請駁回。
    理    由
一、聲請意旨略稱：受刑人甲○○因恐嚇取財案件，前經本院於
    民國96年4月25日，以96年度易字第1364號刑事判決判處有
    期徒刑1年，緩刑4年，並於同年5月28日確定在案。惟查，
    受刑人於緩刑前之96年1月16日，復因毒品危害防制條例案
    件，經本院於96年5月17日以96年度沙簡字第302號刑事簡易
    判決判處有期徒刑3月，嗣於同年6月4日確定在案。經核受
    刑人所為，已合於刑法第75條之1第1項第1款所定撤銷緩刑
    宣告之原因，足認原宣告之緩刑顯然難收矯治之效，爰依刑
    事訴訟法第476條之規定聲請撤銷上開緩刑宣告等語。
二、刑法第75條之1第1項之立法意旨略以：關於緩刑之撤銷，現
    行法第75條第1項固已設有兩款應撤銷緩刑之原因；至得撤
    銷緩刑之原因，則僅於保安處分章內第93條第3項與撤銷假
    釋合併加以規定，體例上不相連貫，實用上亦欠彈性。外國
    立法例，德國現行刑法第56條及奧地利現行刑法第53條，均
    有「撤銷」與「得撤銷」兩種原因，爰參酌上開立法例增訂
    本條，於第1項分設4款裁量撤銷之原因，其理由如次：
    (一)現行關於緩刑前或緩刑期間故意犯他罪，而在緩刑期內受
    得易科罰金之有期徒刑之宣告者，列為應撤銷緩刑之事由，
    因認過於嚴苛，而排除第75條應撤銷緩刑之事由，移列至得
    撤銷緩刑事由，俾使法官依被告再犯情節，而裁量是否撤銷
    先前緩刑之宣告；其次，如有前開事由，但判決宣告拘役、
    罰金時，可見行為人仍未見悔悟，有列為得撤銷緩刑之事由
    ，以資彈性適用，爰於第1項第1款、第2款增訂之。又本條
    採用裁量撤銷主義，賦與法院撤銷與否之權限，特於第1項
    規定實質要件為「足認原宣告之緩刑難收其預期效果，而有
    執行刑罰之必要」，供作審認之標準。亦即有此情形，法官
    應審酌「足認原宣告之緩刑難收其預期效果，而有執行刑罰
    之必要」作為得否撤銷援刑之標準，並非如刑法第75條所定
    ，若符合第1項所定2款情形，勿庸審酌其他要件，即應撤銷
    緩刑之宣告。
三、經查：
(一)、本件受刑人甲○○因恐嚇取財案件，前經本院以96年度易字
    第1364號判處有期徒刑1年，緩刑4年，緩刑期間付保護管束
    ，於96年5月28日確定（下稱刑事案件一）。茲查悉該受刑
    人在緩刑前，又故意犯毒品危害防制條例罪，經本院以96年
    度沙簡字第302號判處有期徒刑3月，如易科罰金，以新台幣
    1000元折算壹日，於96年6月4日確定（下稱刑事案件二）等
    情，此有前開判決正本及臺灣高等法院被告前案紀錄表在卷
    可按，是受刑人於上開刑事案件一，受有緩刑宣告，惟於緩
    刑前故意犯毒品危害防制條例罪，而在緩刑期內，受有易科
    罰金之有期徒刑3月宣告確定，堪以認定。惟是否足認前開
    緩刑之宣告難收其預期效果，而有執行刑罰之必要，仍須衡
    酌相關情況決定之。
(二)、觀之本件受刑人於緩刑前，另犯毒品危害防制條例罪之犯罪
    事實，係其於吸食毒品，與受刑人所犯上開刑事案件一，案
    件類型迥異，犯罪型態、原因、侵害法益及社會危害程度亦
    全然不同；再者，就法定刑而論，刑事案件一所涉之刑法第
    346條第1項之罪，於受刑人行為時，其法定刑為「六月以上
    五年以下有期徒刑，得併科一千元以下罰金」，而刑事案件
    二所涉之毒品危害防制條例第10條第2項之罪，其法定刑責
    為「三年以下有期徒刑」，兩者在法定本刑上截然不同，顯
    見立法者對兩者之反社會性，亦有所區別；另就兩案之宣告
    刑以觀，前揭刑事案件一所處之刑，係有期徒刑1年，乃無
    法易科罰金之刑，而刑事案件二所涉之刑，僅宣告有期徒刑
    3月，屬得易科罰金之刑，兩案就所宣告之刑相較，相距復
    甚多，倘以受刑人犯屬輕罪之後案（即刑事案件二），即將
    前宣告較重罪之前案（即刑事案件一）撤銷其緩刑宣告，則
    受刑人無異因觸犯輕罪而遭撤銷重罪之緩刑宣告，兩者在比
    例原則之衡量上，有失妥適，故本院認受刑人故意觸犯毒品
    危害防制條例之罪，固有其可咎之處，但綜合審酌上情，因
    兩案間，不論就案件類型、犯罪型態、原因、侵害法益及社
    會危害程度、法定刑高低、宣告刑輕重等諸多因素，均有顯
    著差異，實難僅因其後之毒品危害防制條例之罪，即遽行推
    認本院96年度易字第1364號恐嚇取財案件中所宣告之緩刑，
    有何難以收預期效果，有執行刑罰必要之情形，本院審酌前
    開各情，尚難認受刑人原宣告之緩刑難收其預期效果，有執
    行刑罰之必要者，而與刑法第75條之1第1項第1款之規定相
    符。況聲請人復未提出受刑人原宣告之緩刑難收其預期效果
    之具體事證以供本院審酌，是所為本件聲請，於法尚有未合
    ，應予駁回。
四、爰依刑事訴訟法第220條，裁定如主文。
中　　華　　民　　國　　96　　年　　11　　月　　30　　日
                  刑事第十五庭  法  官   柯雅惠
上正本證明與原本無異。
如不服本裁定，應於送達後5日內向本院提出抗告狀（須附繕本
）。
                                書記官
中　　華　　民　　國　　96　　年　　11　　月　　30　　日
